【裁判字號】    97,執消債更,129
【裁判日期】    980701
【裁判案由】    更生事件
【裁判全文】
臺灣屏東地方法院民事裁定         97年度執消債更字第129號
聲  請  人
即  債務人    壬○○
債  權  人    國泰世華商業銀行股份有限公司
法定代理人    汪國華
代  理  人    丙○○
債  權  人    台新國際商業銀行股份有限公司
法定代理人    蔡孟
債  權  人    臺灣新光商業銀行股份有限公司
法定代理人    李增昌
債  權  人    臺灣土地銀行股份有限公司
法定代理人    蔡慶年
代  理  人    癸○○
債  權  人    華南商業銀行股份有限公司
法定代理人    李正義
代  理  人    庚○○
債  權  人    遠東國際商業銀行股份有限公司
法定代理人    洪信德
債  權  人    香港商香港上海匯豐銀行股份有限公司
法定代理人    顧銳賢
債  權  人    萬泰商業銀行股份有限公司
法定代理人    周榮生
代  理  人    甲○○
債  權  人    永豐信用卡股份有限公司
法定代理人    李明源
代  理  人    乙○○
債  權  人    兆豐國際商業銀行股份有限公司
法定代理人    王榮周
代  理  人    己○○
債  權  人    聯邦商業銀行股份有限公司
法定代理人    李憲章
代  理  人    丁○○
債  權  人    大眾商業銀行股份有限公司
法定代理人    陳建平
代  理  人    辛○○
債  權  人    中國信託商業銀行股份有限公司
法定代理人    羅聯福
債  權  人    玉山商業銀行股份有限公司
法定代理人    黃永仁
代  理  人    戊○○
債  權  人    渣打國際商業銀行股份有限公司
法定代理人    麥侃哲
債  權  人    新光行銷股份有限公司
法定代理人    李明新
上列當事人聲請消費者債務清理事件，本院裁定如下：
    主  文
債務人所提如附件一所示之更生方案應予認可。
債務人在未依更生條件全部履行完畢前，應受如附件二之生活限
制。
    理  由
一、按債務人有薪資、執行業務所得或其他固定收入，法院認更
    生方案之條件公允者，得不經債權人會議可決，逕依債務人
    之聲請或依職權以裁定認可更生方案；法院為認可之裁定時
    ，因更生方案履行之必要，對於債務人在未依更生條件全部
    履行完畢前之生活程度，得為相當之限制，消費者債務清理
    條例 (下稱本條例)第64 條第1 項、第62條第2 項分別定有
    明文。
二、查本件債務人聲請更生，前經本院97年度消債更字第461 號
    裁定開始更生程序在案，有上開裁定乙份在卷可參，而其所
    提如附件一所示之更生方案，經本院於98年3 月17日以屏院
    惠民執宙字第97執消債更127 號函債權人表示意見而未可決
    ，又債務人目前任職於新光人壽保險股份有限公司確有薪資
    、執行業務所得或其他固定收入等情，亦有薪資明細表在卷
    足憑。再觀諸債務人所提如附件一所示之更生方案，其條件
    為：以每月為一期，每期清償額為新台幣（下同）7,500 元
    ，分8 年、96期清償，總清償金額為720,000 元。經查，債
    務人自97年1 月起至98年3 月份止之全部所得為280,892 元
    ，每月平均所得為18,726元，有新光人壽保險股份有限公司
    於98年4 月22日之（98）新壽法務字第233 號函附卷可佐，
    而債務人有長女郭晴羽（民國88年8 月25日生）及次女郭晴
    如（民國93年8 月18日生）須扶養，有戶籍謄本附卷可證，
    而觀債務人所提財產及收入狀況報告書，其每月生活之必要
    支出及子女扶養費達18,428元，已與其每月收入相當顯無法
    履行更生方案，而債務人稱其配偶郭昌裕目前失業中並提出
    勞工保險局97年4 月8 日等之失業給付核定通知書為證，經
    本院於98年5 月22日職權查調勞保局電子閘門投保資料，債
    務人配偶郭昌裕目前投保於屏東縣推拿與民俗傳統療法服務
    業職業工會，是債務人稱其配偶目前失業中顯可採信，惟債
    務人仍徵得其父蔡明川之同意願於債務人履行更生期間負擔
    孫女郭晴羽、郭晴如之扶養費用，並擔任更生方案之保證人
    ，審酌保證人蔡明川目前任職於偉銘木業有限公司，每月薪
    資有42,950元，有薪資單附卷足參，由其擔任更生方案保證
    人及負擔更生期間債務人對於子女之扶養費後，債務人每月
    所得應足以履行更生方案，而認債務人所提上開更生方案確
    已盡力且屬公允、適當及可行。
三、再查，(1)債務人於七年內並無曾依破產法或本條例規定受免
    責之情形，有本院查詢表乙紙附卷可稽；且(2)債務人除有國
    瑞汽車乙部（車號D6-3963 、1998年份、汽缸容量1332）外
    並無其他財產，亦有本院職權調取之95、96年稅務電子閘門
    財產所得調件明細表在卷足憑，足認其無擔保及無優先權債
    權受償總額，顯已高於法院裁定開始更生程序時，依清算程
    序所得受償之總額；另查(3)債務人95年所得總額為190,531
    元、96年所得總額為261,625 元，而債務人更生方案清償總
    額720,000 元顯已逾其更生裁定前二年之全部所得，亦有本
    院依職權調取之95、96年稅務電子閘門財產所得調件明細表
    及薪資明細表在卷足憑，是債務人之更生方案對於本條例第
    64條第2 項第4 款之可處分所得基準亦無違背；(4)又查債務
    人無違反本條例第63條第1 項各款之事由存在，綜上，債務
    人上開更生方案並無本條例第64條第2 項所定不應認可之消
    極事由存在。
四、據上，本件債務人有薪資之固定收入，且其所提更生方案核
    屬公允、適當、可行，又無同條例第64條第2 項之消極事由
    存在，故不經債權人會議之可決，予以認可該更生方案，另
    依同條例第62條第2 項規定，就債務人在未依更生條件全部
    履行完畢前之生活程度，為相當之限制，爰裁定如主文。
中    華    民    國    98    年    7     月    1     日
                            司法事務官  王佑如
上為正本係照原本作成
如不服本裁定，應於裁定送達後10日內，以書狀向本院司法事務
官提出異議。
                            法院書記官  徐建功
中    華    民    國    98    年    7     月    3     日

司法院資訊處製作；財團法人民間司法改革基金會備份。
